台灣高等法院台中分院刑事判決　　　　96年度上易字第1570號
上　訴　人　台灣彰化地方法院檢察署檢察官
被　　　告　戊○○
　　　　　　丁○○
　　　　　　甲○○
　　　　　　丙○○
上列上訴人因被告賭博案件，不服台灣彰化地方法院96年度易字
第595號中華民國96年5月30日第一審判決（起訴案號：台灣彰
化地方法院檢察署96年度偵字第710號、3462號），提起上訴，
本院判決如下：
    主  文
上訴駁回。
    事    實
一、戊○○、丁○○、甲○○、丙○○與某不詳姓名之成年人士
    共同基於賭博之單一犯意聯絡，由戊○○與年籍不詳之成年
    人士，自民國95年12月1日起，擔任址設彰化縣員林鎮○○○路48、50號之「E世代電子遊藝場」實際負責人（已依電
    子遊戲場業管理條例辦理營利事業登記），並在上開公眾得
    出入之遊藝場內設置如附表編號1中所示之電動賭博機共36
    台，以每月新台幣（下同）21,000元、27,000元之薪資僱用
    丁○○、甲○○分別擔任前開遊藝場早班、晚班之店員，及
    自95年12月15日起，以每月24,000元之薪資僱用黃琬珣擔任
    前開遊藝場中班店員，而均職司處理現場事務、記帳、機台
    之管理及開分、洗分與兌換現金等工作。其等賭博方式係店
    員視賭客選玩機台之種類，分別以1比1、1比2、1比5、1 比
    10、1比30之比例，將現金兌換成機台之分數（即所謂「開
    分」），賭客則以所開分之分數押注與機台對賭，倘未押中
    ，則該賭資歸戊○○等人贏得，若押中則可依累計之積分，
    由賭客向店員表示欲兌換現金後，伺機至上揭遊戲場廁所內
    ，按照原開分比例將洗得之總分分數（即所謂「洗分」）兌
    換成現金，以上開方式與不特定之人賭博財物。
二、嗣於95年12月19日晚上9 時30分許、同年月21日晚上10時30
    分許，喬裝賭客兌換現金，始悉上情。另於96年1月10日晚
    上10時57分許，為警在上開遊戲場內執行搜索而查獲。當場
    扣得如附表所示之物。
三、案經彰化縣警察局員林分局移送台灣彰化地方法院檢察署檢
    察官及檢察官自動檢舉偵查起訴。
    理    由
一、本件被告戊○○、丁○○、甲○○、丙○○所犯係死刑、無
    期徒刑、最輕本刑為3年以上有期徒刑以外之罪，其於準備
    程序就前揭被訴事實為有罪之陳述，經原審受命法官告知簡
    式審判程序之旨，並聽取其與公訴人之意見後，認無不得或
    不宜改依簡式審判程序進行之處，依刑事訴訟法第273條之1
    第1項、第284條之1，裁定本案由受命法官獨任進行簡式審
    判程序。
二、上揭事實，業據被告戊○○、丁○○、甲○○、丙○○於偵
    訊、原審法院及本院審理時坦承不諱；並有彰化縣政府營利
    事業登記證、彰化縣政府電子遊戲場營業級別證、現場圖、
    元月10日中班報表、彰化縣政府96年3月22日府建商字第096
    0056921號函所附之E世代電子遊藝場所有申請資料、照片46
    張等件在卷可稽，及如附表所示之物扣案可佐，足徵被告戊○○、丁○○、甲○○、丙○○上揭自白核與事實相符，堪
    可採為論罪科刑之依據。本案事證明確，被告戊○○、丁○○、甲○○、丙○○犯行均洵堪認定。
三、被告戊○○、丁○○、甲○○、丙○○前開所為，均係犯刑
    法第266條第1項前段之賭博罪。被告戊○○、丁○○、甲○○、丙○○4人均係基於單一之決意，在密切接近之一定時
    、地持續實行賭博之複次行為，依社會客觀通念，堪認符合
    一個反覆、延續性之行為觀念，在刑法評價上，應各僅成立
    「集合犯」之包括一罪。又被告戊○○、丁○○、甲○○、
    丙○○4人與一姓名年籍不詳之成年人士，均互有犯意聯絡
    與行為分擔，應依刑法第28條規定，論以共同正犯。另被告
    曾煜村先後2次賭博犯行，犯意各別，行為互殊，應予分論
    併罰。
四、原審法院適用刑法第28條、第266條第1項前段、第2項、第
    42條第3項、第51條第1項第7款、第38條第1項第2款，刑法
    施行法第1條之1第1項、第2項前段，審酌被告等均無前科，
    素行尚佳，及被告戊○○為前揭遊藝場之實際負責人，以經
    營遊藝場擺放賭博機具之方式與他人賭博，而被告丁○○、
    甲○○、丙○○係先後受僱於上開遊藝場之人員，與被告曾
    煜村僅係偶然前往賭博之賭客，暨被告上述行為危害社會善
    良風俗，但均坦承犯行之態度等一切情狀，分別量處如原審
    判決主文所示之刑，並均依刑法第42條第3項之規定，諭知
    易服勞役之折算標準。並以(一)、扣案如附表編號1所示之物
    ，為當場賭博之器具；如附表編號2所示之物，為在賭檯處
    之財物；如附表編號3所示之物為被告即賭客曾煜村在兌換
    籌碼處兌換，而遭警當場查獲之財物，業據被告戊○○、丁○○、甲○○、丙○○自承在卷，均應依刑法第266條第2項
    之規定宣告沒收之。(二)、扣案如附表編號4、5所示之物，均
    為被告即共同正犯戊○○所有，供被告犯本案犯罪所用之物
    ，業據被告戊○○供明在卷，均依刑法第38條第1項第2款規
    定併予宣告沒收。並以公訴意旨另認：被告戊○○、丁○○
    、甲○○、丙○○係基於共同意圖營利之犯意聯絡，提供賭
    博場所並聚眾賭博，經營「E世代電子遊藝場」，因認被告4
    人另涉犯刑法第268條之意圖營利提供場所賭博罪及聚眾賭
    博罪嫌。然按犯罪事實應依證據認定之，無證據不得認定其
    犯罪事實，又不能證明被告犯罪或其行為不罰者，應諭知無
    罪之判決，刑事訴訟法第154條第2項及第301條第1項分別定
    有明文。經查，被告戊○○、丁○○、甲○○、丙○○均未
    曾陳述經營前開電子遊藝場，而向客人收取場地費或抽頭費
    等情，是被告戊○○、丁○○、甲○○、丙○○顯係利用賭
    博性電子遊戲機不確定之輸贏機率，與不特定之賭客賭博財
    物，並以該賭博性電子遊戲機出現之偶然事實決定勝負，性
    質上係利用賭博性電子遊戲機，與不特定之賭客對賭，被告
    戊○○、丁○○、甲○○、丙○○4人本身即具賭客之身分
    ，而屬普通賭博罪之對向犯，是以被告戊○○、丁○○、甲○○、丙○○4人就擺設賭博性電子遊戲機，尚無何營利意
    圖。次查，電動賭博機具縱使經由IC板程式設計，為店主利
    益預留一定之得勝機率，經營者得勝之或然率較高，但仍具
    賭博射倖性之特徵，店主於當下與賭客對賭時仍有輸錢之可
    能，尚難認有何營利之意圖（即店主對賭時並非一定有利可
    圖），不能因長久機率累積之結果，該電動賭博機具必然贏
    錢，即認店主應構成刑法第268條之罪責，是被告戊○○、
    丁○○、甲○○、丙○○4人上開行為，核與刑法第268條之
    意圖營利供給賭博場所罪及聚眾賭博罪構成要件有間。此外
    ，亦查無其他積極證據足資證明被告戊○○、丁○○、甲○○、丙○○4人有從中抽取金錢圖利，就此部分原應為被告4
    人無罪之諭知，惟公訴意旨認被告4人就此部分之罪嫌，與
    上開經論罪科刑之普通賭博罪，均有想像競合犯之裁判上一
    罪關係，爰不另為無罪之諭知。認事用法，均無不當，量刑
    亦屬妥適。
五、檢察官上訴意旨略以：電動機具內之ＩＣ板程式設計，係可
    由店主隨意設定，其長久機率累積之結果，該電動玩具必然
    贏錢，店主有利可圖，店主有營利之意圖甚明。認被告戊○○等4人共同涉犯刑法第268條之罪，指摘原審法院就此部分
    為不另為無罪之諭，認事用法未洽。查被告等4人如何不成
    立刑法第268條之圖利賭博罪，原審法院已於判決理由中敘
    述明確，檢察官仍以上詞指摘原審判決不當，其上訴為無理
    由，應予駁回。
據上論結，應依刑事訴訟法第368條，判決如主文。
本案經檢察官乙○○到庭執行職務。
中　　華　　民　　國　　96　　年　　10　　月　　3 　　日
            刑事第九庭    審判長法　官　陳　筱　珮
                                法　官  康  應  龍
                                法　官  趙  春  碧
上列正本證明與原本無異。
不得上訴。
                                書記官　胡  美  娟
中　　華　　民　　國　　96　　年　　10　　月　　4 　　日
附錄本案論罪科刑法條全文：
中華民國刑法第266條
在公共場所或公眾得出入之場所賭博財物者，處1,000 元以下罰
金。但以供人暫時娛樂之物為賭者，不在此限。
當場賭博之器具與在賭檯或兌換籌碼處之財物，不問屬於犯人與
否，沒收之。
附表：
編號1 ：彈珠台3 台、皇冠迷1 台、金牌豹王1 台、麻將2 台、
        小丑4 台、至尊10台、幸運狗5 台、5PK4台、7PK6台共
        36台（含IC板41塊）。代幣2 批（櫃台內代幣1 批、機
        台內代幣1 批）。積分券70張。
編號2 ：櫃檯內之賭資現金8,499 元。
編號3 ：賭客曾煜村於兌換籌碼處即前開遊藝場廁所內兌換之現
        金2, 000元。
編號4 ：電腦主機1 部、電腦螢幕1 台、電腦鍵盤1 個、滑鼠 1
        個、監視器鏡頭7 個。
編號5 ：會員訪談心得簿1 本、會員簿1 本、員工出勤卡3 張、
        元月10日中班報表1 紙。
